【裁判字號】    90,上訴,32
【裁判日期】    891201
【裁判案由】    毒品危害防制條例
【裁判全文】
臺灣高等法院臺中分院刑事判決                        九十年度上訴字第三二號
    上  訴  人
    即  被  告  丙○○
    選任辯護人  巫維仁
右上訴人因毒品危害防制條例案件，不服臺灣彰化地方法院八十九年度訴字第八三二
號中華民國八十九年十二月一日第一審判決（起訴案號：臺灣彰化地方法院檢察署八
十九年度偵字第五００二號），提起上訴，本院判決如左：
    主    文
原判決撤銷。
丙○○運輸第二級毒品，處有期徒刑肆年。扣案之甲基安非他命壹包（驗餘淨重拾壹
點捌參公克，包裝重零點伍參公克）沒收銷燬之。
    事    實
一、丙○○於民國（下同）八十九年七月二日凌晨零時三十分許，在彰化縣員林鎮○
    ○路信昌保齡球館，受綽號「志和」之不詳姓名男子所託，將該毒品攜至彰化縣
    彰化市○○路○段七九號前，轉交予駕駛藍色跑車、綽號「小奇」之人，因而由
    「志和」之男子交付而持有第二級毒品甲基安非他命一包（驗餘淨重十一點八三
    公克），雙方並約定如轉交成功，丙○○向「志和」購買毒品而積欠之新台幣一
    萬餘元款項則毋庸清償。丙○○遂於八十九年七月二日凌晨一時三十分許，攜帶
    該毒品運輸至彰化縣彰化市○○路○段七九號前，欲交付予「小奇」，惟遲未遇
    「小奇」，迄同日凌晨一時五十分許，經警在上址查獲，並扣得其持有之第二級
    毒品甲基安非他命一包（驗餘淨重十一點八三公克，包裝重零點五三公克）。
二、案經彰化縣警察局彰化分局報請臺灣彰化地方法院檢察署檢察官偵查起訴。
    理    由
一、訊據上訴人即被告丙○○（下稱被告）矢口否認右揭犯行，辯稱：扣案之毒品係
    供伊自己施用，伊於警、偵訊中所言不實，因伊被抓後不知道怎麼辦，乃問其友
    丁○○，丁○○告訴伊就說毒品是是幫人家帶的云云。經查：(一)、右揭犯罪事實
    ，迭據被告於警訊中供承：「（為何志和男子安非他命會在你身上？）因我欠志
    和男子金錢，志和託我在彰化市○○路○段七十九號附近交給一名小奇女子，如
    交小奇女子成功，所欠金錢就不用還．．．志和與小奇女子約定本（二）日上午
    一時三十分在彰化市○○路○段七十九號附近，叫我發現有藍色跑車，上前問是
    不是有小奇，如有小奇就將安非他命交給他」（見警局卷八十九年七月二日警訊
    筆錄），另於偵查中亦供稱：「是一個叫『志和』的人，因我欠他錢，他叫我拿
    毒品去給一個叫『小奇』的人，這樣錢就不用還了。（毒品何人的）『志和』的
    ．．．志和叫我去找一輛藍色跑車，問是不是小奇，但我沒有找到小奇。（欠志
    和多少錢？）跟他買毒品欠他一萬多元。」等語（見偵查卷第六頁反面－第七頁
    ）綦詳。證人即承辦警員乙○○於本院證稱：被告被查獲時精神狀況很好，被告
    與丁○○有在聊天，沒有對被告刑求或逼口供的情形，都是被告自己陳述等情（
    見本院卷第四十七頁），可見被告之自白出於其任意性，自可採為證據。此外，
    並有扣案之甲基安非他命一包可證，該扣案物確係甲基安非他命，合計淨重十一
    點八三公克、包裝重零點五三公克，業經法務部調查局檢驗無訛，有檢驗通知書
    一紙在卷可憑（見偵查卷第十八頁），足認被告於警、偵訊中之自白屬實。(二)、
    證人即被告獲案時在場之友人丁○○於原審證稱：「他（指被告）有問我說要怎
    麼交代毒品來源，我說你自己看應該怎麼說就怎麼說，後來我們就被分開訊問了
    ，事後從警局要解送地檢署時他有跟我說關於毒品來源是他亂編的，當時他怎麼
    講我沒有聽下去，我沒有教他如何陳述」等語（見原審卷第五十七頁），另於本
    院證稱：「當天我不知道被告身上有毒品，被告沒有告訴我有毒品，亦未告訴我
    毒品之來源，被告當天一直問我如何講，我因很睏，我叫他自己講．．．對毒品
    的來源，我沒有認真的聽。當時他如何說，我沒有印象。」等語（見本院卷第四
    十六、四十七頁），該證人並未教導被告如何回答警察就毒品來源之訊問，被告
    辯稱：丁○○告訴伊就說毒品是幫人家帶的云云，核無可採。(三)、綜上所述，本
    件事證明確，被告所否認與辯解無非卸責飾詞，核無可採，其犯行洵堪認定。辯
    護人聲請本院函令彰化警察局刑警隊，派精練偵查員喬裝保齡球員至信昌保齡球
    館打球，探訪「志和」之人之實姓名，並予逮捕傳訊作證云云，因本件於被告運
    輸毒品行為之事證已臻明確，偵辦「志和」之人自有賴負責偵查毒品案件警方持
    續不斷地多方佈線蒐證，本院認無再依辯護人之聲請發函警察局之必要，附予敘
    明。
二、按甲基安非他命屬毒品危害防制條例所定之第二級毒品，毒品危害防制條例第二
    條第二項第二款之附表二第八十九類定有明文。核被告所為，係犯毒品危害防制
    條例第四條第二項運輸第二級毒品罪。被告持有毒品甲基安非他命之低度行為，
    為運輸毒品之高度行為所吸收，不另論罪。被告受人之託，代為運輸毒品，乃偶
    發之個案，所運輸之毒品安非他命數量不多，又尚未運交完成任務，其危害性尚
    非重大，倘科以法定最低之刑猶嫌過重，本院衡其犯罪在客觀上足以引起一般同
    情，爰依刑法第五十九條規定，酌量減輕其刑。原審以被告罪證明確，依法論罪
    科刑，固非無見，惟查：原判決未斟酌被告犯罪在客觀上足以引起一般同情，未
    依刑法第五十九條規定，酌量減輕其刑，致量刑失之過重，尚有未洽。被告上訴
    意旨否認有運輸毒品犯行而指摘原判決不當，固無可取，惟原判決既有上述可議
    之處，自屬無可維持，應由本院撤銷改判。爰審酌被告年輕識淺，為一己之小利
    ，罔顧毒品之危害性而運輸之，對社會所生之危害不可謂輕微，惟所運輸之毒品
    數量不多暨被告犯後態度等一切情狀，量處如主文第二項所示之刑，以示懲儆。
    扣案之甲基安非他命一包（驗餘淨重十一點八三公克，包裝重零點五三公克），
    為違禁物，不問屬於犯人與否，依毒品危害防制條例第十八條第一項規定，應諭
    知沒收銷燬之。
據上論斷，應依刑事訴訟法第三百六十九條第一項前段、第三百六十四條、第二百九
十九條第一項前段，毒品危害防制條例第四條第二項、第十八條第一項，刑法第十一
條前段、第五十九條，判決如主文。
本案經檢察官甲○○到庭執行職務。
中      華      民      國      九十     年       四      月     十一   日
                                  臺灣高等法院臺中分院刑事第七庭
                                        審判長法  官  林  榮  龍
                                              法  官  黃  日  隆
                                              法  官  江  錫  麟
右正本證明與原本無異。
如不服本判決應於收受送達後十日內向本院提出上訴書狀，其未述上訴之理由者並
得於提起上訴後十日內向本院補提理由書（均須按他造當事人之人數附繕本）。
                                              書記官  謝  雅  惠
中      華      民      國      九十     年       四      月     十二   日
毒品危害防制條例第四條第二項
製造、運輸、販賣第二級毒品者，處無期徒刑或七年以上有期徒刑得併科新臺幣七百
萬元以下罰金。      Ｉ


司法院資訊處製作；財團法人民間司法改革基金會備份。
